---
title: "PF-0953 Programación geoespacial en R<br>Tarea 03: Leaflet"
author: "Esmeralda Vargas Madrigal, Jesus Monge Mejia, Jose M Zeledon Calderon"
date: "2020-10-28"
output:
  html_document:
    theme: readable    
    toc: true
    toc_float:
      collapsed: false
      smooth_scroll: false  
---

```{r setup, include=FALSE}
knitr::opts_chunk$set(echo = TRUE)
```

## Descripción general
En esta tarea, desarrollará un mapa para la Web mediante la biblioteca [Leaflet](https://rstudio.github.io/leaflet/). El resultado final será un documento en la sintaxis [R Markdown](https://rmarkdown.rstudio.com/) publicado en [GitHub Pages](https://pages.github.com/).

## Fecha de entrega y entregables
La fecha límite de entrega es el **miércoles 4 de noviembre de 2020 antes de las 5:00 p.m. NO SE ACEPTARÁN ENTREGAS DESPUÉS DE ESA FECHA Y HORA.** Debe enviarle al profesor por correo electrónico la dirección del sitio en GitHub Pages resultante.

El proyecto puede realizarse en grupos de un máximo de tres estudiantes. Por favor copie el mensaje de correo a las direcciones de todos los integrantes del grupo e incluya los nombres de los integrantes en los metadatos del documento. Debe enviarse solamente un mensaje por grupo.

## Trabajo previo
Se recomienda leer el material preparado por el profesor para las lecciones y consultar la documentación y tutoriales de los paquetes de R que se utilizarán.

## Desarrollo
Desarrolle un mapa en Leaflet con las siguientes características (el valor porcentual de cada aspecto a evaluar se muestra entre paréntesis):

- (5%) Tres capas base (puede elegirlas).
- Cuatro capas sobrepuestas (*overlay*):
    a. (15%) Mapa de coropletas de casos positivos de COVID-19 en cantones de Costa Rica.
    b. (15%) Mapa de coropletas de casos activos de COVID-19 en cantones de Costa Rica.
    c. (15%) Mapa de coropletas de casos recuperados de COVID-19 en cantones de Costa Rica.
    d. (15%) Mapa de coropletas de casos fallecidos de COVID-19 en cantones de Costa Rica.
- (10%) Leyendas que muestren el significado de los colores en cada capa sobrepuesta.
- (10%) Control de capas para activar y desactivar las capas base y sobrepuestas.
- (5%) Control de escala.
- (10%) Al hacer clic sobre el polígono de un cantón, debe mostrarse el nombre del cantón y la cantidad de casos correspondiente a la capa (positivos, activos, recuperados o fallecidos).

Utilice la capa de cantones del Instituto Geográfico Nacional (IGN) publicada en el [Sistema Nacional de Información terrritorial (SNIT)](https://www.snitcr.go.cr/) y los [datos de COVID-19 del Ministerio de Salud](http://geovision.uned.ac.cr/oges/) del 2020-10-27 disponibles en [https://github.com/pf0953-programaciongeoespacialr-2020/datos/tree/master/covid19/ms](https://github.com/pf0953-programaciongeoespacialr-2020/datos/tree/master/covid19/ms).

## Cargando las libretias necesarias:
```{r}
#Leaflet: 
library(leaflet)
#sf: 
library(sf)
#tidyr: 
library(tidyr)
#dplyr: 
library(dplyr)
#spData: 
library(spData)
```

##Definicion del Mapa Base
```{r}
mapa_base <- leaflet() %>%
  addTiles() %>%
  addProviderTiles(providers$Stamen.Terrain, group = "Relieve") %>%
  addProviderTiles(providers$Stamen.Watercolor, group = "Stamen Water color") %>%
  addProviderTiles(providers$Esri.WorldImagery, group = "Imagenes de ESRI") %>%
  addLayersControl(
  baseGroups = c("OpenStreetMap", "Relieve", "Stamen Water color", "Imagenes de ESRI")
  ) %>%
addMiniMap(toggleDisplay = TRUE,tiles = providers$Stamen.TonerLite )
# Despliegue del mapa
mapa_base
```
# Lectura de la capa de cantones de un archivo GeoJSON
```{r}
# Dirección base del servicio WFS
url_base_wfs <- "http://geos.snitcr.go.cr/be/IGN_5/wfs?"
# Solicitud de la capa WFS:
solicitud_wfs <- "request=GetFeature&service=WFS&version=2.0.0&typeName=IGN_5:limitecantonal_5k&outputFormat=application/json"
# Recuperación de los datos en un data frame
cantones <- st_read(paste0(url_base_wfs, solicitud_wfs))
# Simplificación de las geometrías
cantones_simp1 = st_simplify(cantones, dTolerance = 1000)
# Transformación al CRS WGS84
cantones <- st_transform(cantones_simp1, 4326)
# Funciones para obtener información básica de un data frame:
# Clase de sf_cantones
class(cantones)

```






